【裁判字號】    99,消債更,83
【裁判日期】    991007
【裁判案由】    更生事件
【裁判全文】
臺灣屏東地方法院民事裁定            99年度消債更字第83號
聲  請  人
即債務人    甲○○
上列當事人聲請消費者債務清理事件，本院裁定如下：
    主  文
債務人甲○○自中華民國九十九年十月十三日十二時起開始更生
程序。
命司法事務官進行本件更生程序。
    理  由
一、按債務人不能清償債務或有不能清償之虞；且無擔保或無優
    先權之債務總額未逾新臺幣一千二百萬元者，於法院裁定開
    始清算程序或宣告破產前，得向法院聲請更生；又法院開始
    更生程序之裁定，應載明其年、月、日、時，並即時發生效
    力，消費者債務清理條例（下稱本條例）第3 條、第42條第
    1 項、第45條第1 項分別定有明文。次按法院裁定開始更生
    或清算程序後，得命司法事務官進行更生或清算程序，必要
    時得選任律師、會計師或其他適當之自然人或法人一人為監
    督人或管理人，本條例第16條第1 項亦有明文。
二、聲請意旨略以：債務人及前配偶育有二子，因前配偶沉迷六
    合彩賭博，積欠大筆民間債務，亦未盡扶養義務，債務人為
    清償前配偶之債務向銀行借貸，復因債務人之母二年前車禍
    截肢，經濟收入減少，致積欠金融機構債務，以有不能清償
    之情事為由，曾於民國99年3 月29日依消費者債務清理條例
    第151 條第1 項規定，向最大債權銀行即國泰世華商業銀行
    股份有限公司（下稱：國泰世華銀行）請求與全體無擔保債
    權金融機構共同協商債務清償方案，債務人每月薪資18,000
    元，無法負擔國泰世華銀行所提每月5,348 元，利率1%，共
    180 期之還款條件，且尚有積欠無法納入前置協商之債務，
    以致協商不成立。又其無擔保或無優先權之債務總額未逾1,
    200 萬元，復未經法院裁定開始清算程序或宣告破產，爰向
    本院聲請更生等語。
三、經查，債務人所主張有上開積欠債務之事實，業據其提出與
    所述相符之債權人清冊、財產暨收入狀況說明書、債務人之
    財政部台灣省南區國稅局97、98年度綜合所得稅各類所得資
    料清單暨財產歸屬資料清單、財團法人金融合徵信中心當事
    人查詢個人資料（信用報告）回覆書、戶籍謄本、離婚協議
    書，及國泰世華銀行前置協商申請書、前置協商不成立通知
    書、勞工保險被保險人投保資料表、本院97年6 月18日、97
    年9 月18日、99年5 月14日屏院惠民執壬字第16186 號執行
    命令、本院98年3 月6 日屏院惠民執壬字第97執46793 號執
    行命令等件影本為證，堪信屬實。再審酌債務人於97年所得
    額為232,116 元、98年所得額為196,796 元，換算債務人該
    2 年平均每月所得僅為17,871元（元以下四捨五入），並觀
    之債務人至99年7 月27日止，全部債務總額為1,495,039 元
    ，堪信債務人實已無力履行前開協商，且並無可歸責之事由
    ，應屬可採。
四、綜上，債務人聲請更生，為有理由，揆諸首開法條規定，爰
    裁定如主文第一項所示，並命司法事務官進行本件更生程序
    。此外，本件又查無債務人有消費者債務清理條例第6條 第
    3 項、第8 條或第46條各款所定駁回更生聲請之事由存在，
    則債務人聲請更生，應屬有據，爰裁定如主文第1 項所示，
    並命司法事務官進行本件更生程序。
中    華    民    國    99    年    10    月    7     日
                      民事庭法      官  吳思怡
上為正本係照原本作成。
本件不得抗告。
本裁定已於99年10月13日12時公告。
中    華    民    國    99    年    10    月    7     日
                            書  記  官  洪韻雯

司法院資訊處製作；財團法人民間司法改革基金會備份。
